臺灣高等法院刑事裁定　　　　　　　　　100年度抗字第794號
抗告人　即
再審聲請人　楊厚生
受　判決人　周嫦娥
上列抗告人因受判決人妨害自由案件，聲請再審，不服臺灣臺北
地方法院中華民國100年6 月30日裁定（100年度聲再字第46號）
，提起抗告，本院裁定如下：
    主  文
抗告駁回。
    理  由
一、原裁定略以：
(一)按聲請再審，由判決之原審法院管轄，刑事訴訟法第426 條
    第1 項，定有明文。又再審係對確定判決認定事實錯誤而設
    之救濟程序，應以確定判決為聲請再審之客體，方為適法。
    倘第一審判決曾經上訴之程序加以救濟，嗣於上訴審就事實
    已為實體審判認定並駁回上訴而告確定，則應以該第二審確
    定判決為聲請再審之對象，並向該第二審法院提出。次按，
    為受判決人之利益聲請再審，其聲請權人限於管轄法院之檢
    察官、受判決人（指刑事判決之被告）、受判決人之法定代
    理人或配偶，或受判決人已死亡者，其配偶、直系血親、三
    親等內之旁系血親、二親等內之姻親或家長、家屬，刑事訴
    訟法第427 條，定有明文。是告訴人依法自無提起再審權，
    告訴人若向原審法院提起再審，其程序顯屬違背規定（最高
    法院19年抗字第111 號判例）。又法院認為聲請再審之程序
    違背規定者，應以裁定駁回之，刑事訴訟法第433 條，亦有
    明文。
(二)經查，本件受判決人周嫦娥被訴妨害自由（恐嚇）案件，經
    原審法院於民國100年4月29日以100年度易字第623號判處拘
    役10日，受判決人不服提起上訴，因上訴不合法律上之程式
    ，經臺灣高等法院於100年6月8日以100年度上易字第1114號
    判決駁回上訴確定，此有上開案號判決書列印本、臺灣高等
    法院被告前案紀錄表在卷可按，是原審法院100 年度易字第
    623 號妨害自由案件，係由管轄之第二審法院臺灣高等法院
    判決確定。從而，本件再審之管轄法院應為最後審理事實之
    第一審法院即原審法院，聲請人向該院提出再審之聲請，合
    於首揭規定。惟於前開案件中，聲請人僅係告訴人，依法自
    無權聲請再審，是本件聲請再審程序違背規定，應予駁回。
    核無不合。
二、抗告意旨如附件。茲查，抗告人係原審法院100年易字第623
    號案件之告訴人乙節，有該院上開判決在卷可稽，並有再審
    聲請人之聲請再審狀可憑，則原審依上開理由，認定「聲請
    人僅係告訴人，依法自無權聲請再審，是本件聲請再審程序
    違背規定，應予駁回」，自無不合。至抗告理由所陳各點，
    無礙上開事實之認定，亦無從推翻原審上開之認定，本院自
    無庸論述各論點是否可採，從而，本件抗告核為無理由，自
    應予駁回。至於該案件之受判決人、檢察官，是否另行聲請
    再審，核係另一問題，附此敘明。
三、據上論結，應依刑事訴訟法第412條，裁定如主文。
中    華    民    國   100    年    7     月    21    日
                  刑事第九庭審判長法  官  陳貽男
                                  法  官  許必奇
                                  法  官  蔡聰明
以上正本證明與原本無異。
不得再抗告。
                                  書記官  張郁琳
中    華    民    國   100    年    7     月    21    日